臺灣高等法院高雄分院刑事判決　　　　93年度上訴字第1328號
上　訴　人　臺灣屏東地方法院檢察署檢察官
被　　　告　甲○○
上列上訴人因被告違反毒品危害防制條例案件，不服臺灣屏東地
方法院93年度訴字第712 號中華民國93年10月20日第一審判決（
起訴案號：臺灣屏東地方法院檢察署93年度毒偵字第1580號、併
辦案號：同署93年度毒偵字第2179、2180號、94年度毒偵字第68
號），提起上訴，本院依簡式審判程序判決如下：
    主  文
原判決撤銷。
甲○○連續施用第一級毒品，處有期徒刑壹年貳月。扣案之海洛
因壹包（淨重零點零捌公克；空包裝重零點貳陸公克），沒收並
銷燬之。
    事  實
一、甲○○曾因施用毒品案件，經法院裁定移送觀察、勒戒後，
    認無繼續施用毒品之傾向，經臺灣高雄地方法院檢察署檢察
    官於民國90年2 月27日以89年度偵字第22544 號為不起訴處
    分確定。詎仍不知悔改，於前開觀察、勒戒90年3 月1 日執
    行完畢釋放後5 年內，復基於施用第一級毒品海洛因之概括
    犯意，自92年9 月初起，迄93年8 月26日上午某時止（不含
    公權力拘束期間在內），在其屏東縣恆春鎮○○里○○路1
    巷59弄48號住處，將海洛因摻水以針筒注射血管之方式，連
    續施用第一級毒品海洛因多次。93年5 月20日17時30分許，
    經警於屏東縣警察局恆春分局建民派出所採尿送驗結果呈嗎
    啡陽性反應，而查獲上情。嗣因涉犯竊盜案件為警查獲，為
    警於93年7 月8 日17時30分許，在屏東縣警察局恆春分局刑
    事組採尿送驗結果呈嗎啡陽反應；及93年7 月18 日16 時15
    分許，在高雄縣大寮鄉○○村○○○路黃昏市場為警所查獲
    ，並扣得其所有第一級毒品海洛因1 包，淨重0.08公克（空
    包裝重0.26公克），經警採其尿液送驗結果，呈嗎啡陽性反
    應。嗣又因涉犯竊盜案件，經警於93年8 月26日17時許查獲
    ，並於恆春分局刑事組採尿送驗結果呈嗎啡陽性反應，乃查
    覺上情。
二、案經高雄市政府警察局苓雅分局報告臺灣高雄地方法院檢察
　　署檢察官呈請臺灣高等法院高雄分院檢察署檢察長令轉臺灣
  　屏東地方法院檢察署檢察官偵查起訴暨屏東縣警察局恆春分
    局報告臺灣屏東地方法院檢察署檢察官聲請移送併辦。
    理  由
一、上開事實，業據被告甲○○於原審及本院審理時供承不諱。
    且被告先後四次被警查獲，經警採其尿液送驗結果，均呈嗎
    啡陽性反應，有屏東縣衛生局93年6 月14日屏縣衛檢六字第
    930218號、93年7 月22日屏縣衛檢六字第930294號、93年9
    月21日屏縣衛檢六字第930388號煙毒及麻醉藥品類委託檢驗
    結果通知書各1 紙、高雄市立凱旋醫院93年7 月29日高市凱
    醫檢字第02036 號煙毒尿液檢驗成績書1 紙在卷。又扣案被
    告所持有之上開毒品經送檢驗結果，確含有第1 級第6 項毒
    品海洛因成分，淨重0.08公克（空包裝重0.26公克），亦有
    法務部調查局93年8 月30日調科壹字第220017929 號鑑定通
    知書1 紙附卷可稽，堪認被告自白與事實相符。又被告前因
    施用毒品案件，經法院裁定送觀察、勒戒後，認無繼續施用
    毒品之傾向，經臺灣高雄地方法院檢察署檢察官於90年2 月
    27 日 以89年度偵字第22544 號為不起訴處分確定，詎仍不
    知知悔改，於前開觀察、勒戒90年3 月1 日執行完畢釋放後
    5 年內，再犯毒品危害防制條例第10條第1 項之罪，有不起
    訴處分書、臺灣高等法院被告全國前案紀錄表及臺灣屏東地
    方法院檢察署刑案資料查註資料紀錄表各1 份在卷可按。是
    本件事證明確，被告犯行洵堪認定。
二、核被告甲○○所為，係犯毒品危害防制條例第10條第1 項之
    施用第一級毒品罪。被告持有第一級毒品海洛因之低度行為
    ，應為施用之高度行為所吸收，不另論罪。又被告先後多次
    施用第一級毒品海洛因之犯行，時間緊接，所犯構成要件相
    同，顯係基於概括之犯意反覆為之，為連續犯，應依刑法第
    56條規定，論以一罪，並加重其刑。又公訴人雖未就被告自
    93年7 月20日起至同年8 月26日止之施用海洛因之犯行部分
    起訴，惟被告此部分之行，與起訴事實具有連續犯之裁判上
    一罪關係，為起訴效力所及，本院自得一併審判。
三、原審予以被告論科，固非無見，惟查被告自93年7 月20日起
    至同年8 月26日止施用海洛因之犯行，與起訴事實具有連續
    犯之裁判上一罪關係，自應一併審理，原審未及審酌，自有
    未合。公訴人上訴意旨，執此指摘原判決不當，為有理由，
    自應由本院將原判決撤銷改判。審酌被告前因施用毒品犯行
    ，經觀察、勒戒後，仍故態復萌，再施用毒品不輟，無視於
    毒品對於自身健康之戕害及國家對於杜絕毒品犯罪之禁令，
    惡性非輕，並審酌被告施用毒品之次數、犯後坦承犯行，態
    度尚佳等一切情狀，量處如主文第2 項所示之刑。扣案之第
    一級毒品海洛因1 包，淨重0.08 公 克（空包裝重0.26公克
    ），因海洛因與包裝袋無從析離，故海洛因及包裝袋，均應
    依毒品危害防制條例第18條第1 項前段之規定沒收銷燬之。
    至於上述檢驗耗損之海洛因既已滅失，自無庸宣告沒收銷燬
    ，併此敘明。
據上論斷，應依刑事訴訟法第369 條第1 項前段、第364 條、第
299 條第1 項前段、第273 條之1 第1 項，毒品危害防制條例第
10條第1 項、第18條第1 項前段、刑法第11條、第56條，判決如
主文。
本案經檢察官彭南雄到庭執行職務。
中　　華　　民　　國　　94　　年　　2 　　月　　24　　日
　　　　　　　　　刑事第三庭    審判長法　官　謝宏宗
                                      法　官  黃三友
                                      法　官  黃仁松
以上正本證明與原本無異。
如不服本判決應於收受本判決後10日內向本院提出上訴書狀，其
未述上訴理由者，並得於提起上訴後10日內向本院補提理由書
狀（均須按他造當事人之人數附繕本)「 切勿逕送上級法院」。
中　　華　　民　　國　　94　　年　　3 　　月　　1 　　日
                                      書記官　賴梅琴
附錄本件判決論罪科刑法條：
毒品危害防制條例第10條第1項
施用第一級毒品者，處6 月以上5 年以下有期徒刑。
                                                      Ｈ
